# 与资产绩效挂钩的可变租赁付款额

提问人：595699395 时间：2022-05-08 20:34:48
请问各位老师，与资产绩效挂钩的可变租赁付款额，根据金融工具准则应属于一项嵌入衍生工具，那在实际支付时，计入损益的科目是公允价值变动损益吗？

回答人：chenyiwei
与资产绩效挂钩的可变租赁付款额不纳入租赁负债和使用权资产的计量，在确认支付义务时直接计入损益即可。